---
title: 'Minimum wages and employment: A case study of the fast food industry in New
  Jersey and Pennsylvania'
output:
  beamer_presentation:
    colortheme: dolphin
    fonttheme: structurebold
  ioslides_presentation: default
always_allow_html: yes
header-includes:
- \usepackage{fourier}
- \usepackage{array}
- \usepackage{booktabs}
- \usepackage{longtable}
- \usepackage{array}
- \usepackage{multirow}
- \usepackage{wrapfig}
- \usepackage{float}
- \usepackage{colortbl}
- \usepackage{pdflscape}
- \usepackage{tabu}
- \usepackage{threeparttable}
- \usepackage{threeparttablex}
- \usepackage[normalem]{ulem}
- \usepackage{makecell}
- \usepackage{xcolor}
- \usepackage{caption}
---

```{r setup, include=FALSE}
knitr::opts_chunk$set(dev = 'pdf')

library(plotly)
library(kableExtra)

path = "."

load(paste0(path, "/results.RData"))

```


## Introduzione

- Presentiamo l'articolo di David Card e Alan B. Kruger del settembre 1994.
\vspace{0.3cm}
- In un mercato del lavoro con bassi salari, quali sono gli effetti sull'occupazione dovuti ad un aumento del salario minimo?
\vspace{0.3cm}
- In data 1 Aprile 1992 il salario minimo del New Jersey aumenta da \$4.25 a \$5.05 l'ora.
\vspace{0.3cm}
- Si analizza l'industria dei fast food.


## Caso di Studio

- Perché l'industria del fast food?
    - Alta percentuale di lavoratori con bassi salari.
    - I ristoranti rispettano la regolamentazione sul salario minimo.
    - Qualifica dei lavoratori e prodotti finali omogenei, assenza di mance facilitano la misurazione del salario.
\vspace{0.3cm}
- Sono intervistati diversi ristoranti fast-food.
\vspace{0.3cm}
- Suddivisione in due gruppi.
    - Treatment group, ristoranti del New Jersey in cui si ha l'aumento del salario minimo.
    - Control group, ristoranti della Pennsylvania con economia comparabile a quella del New Jersey.
\vspace{0.3cm}
- I ristoranti sono stati intervistati prima e dopo il trattamento.


## Overview del campione - 1

\captionsetup[table]{labelformat=empty}
```{r eval=T, echo=F, include=T, message=F, warning=F}


table1 %>%
  kbl(caption = "\\textbf{Table 1}", booktabs = T, linesep = "") %>%
  kable_styling() 

```


## Overview del campione - 2

\captionsetup[table]{labelformat=empty}
```{r eval=T, echo=F, include=T, message=F, warning=F}

tab = round(table2, 2)

knitr::kable(tab,
             format="latex", 
             booktabs = T, 
             linesep = "", 
             caption = "\\textbf{Table 2 - Means of key variables}", 
             longtable=T)%>%

kable_styling(full_width = F,
              font_size=6) %>%
  
group_rows("Distribution of stores (%)", 1, 5) %>%
group_rows("Means in T1", 6, 11) %>%
group_rows("Means in T2",12, nrow(tab)) %>%

row_spec(0, bold = T)  %>%
column_spec(2:(nrow(tab)+1), width = "5em")

```



## Distribuzione dei salari prima del trattamento

```{r fig.align="center", eval=T, echo=F, include=T, message=F, warning=F, out.height="180%", out.width="170%"}

x_st_wage_before_nj <- dat_NJ$wage_st
x_st_wage_before_pa <- dat_PA$wage_st

xbins <- list(start=4.20, end=5.60, size=0.1)

p <- plot_ly(alpha = 1.0, width = 800, height = 800) %>%
  add_histogram(x = x_st_wage_before_nj, 
                xbins = xbins,
                histnorm = "percent", 
                name = "Wage Before (New Jersey)") %>%
  add_histogram(x = x_st_wage_before_pa, 
                xbins = xbins,
                histnorm = "percent",
                name = "Wage Before (Pennsylvania)") %>%
  layout(barmode = "group", title = "February 1992",
         xaxis = list(tickvals=seq(4.25, 5.55, 0.1),
                      title = "Wage in $ per hour"),
         yaxis = list(range = c(0, 50)),
         margin = list(b = 100, 
                       l = 80, 
                       r = 80, 
                       t = 80, 
                       pad = 0, 
                       autoexpand = T))

p


```


## Distribuzione dei salari dopo il trattamento

```{r fig.align="center", eval=T, echo=F, include=T, message=F, warning=F, out.height="180%", out.width="170%"}

# WAGE AFTEER
  x_st_wage_after_nj <- dat_NJ$wage_st2
  x_st_wage_after_pa <- dat_PA$wage_st2

  xbins <- list(start=4.20,
                end=5.60,
                size=0.1)
  p <- plot_ly(alpha = 1.0, width = 800, height = 800) %>%
    add_histogram(x = x_st_wage_after_nj, 
                  xbins = xbins,
                  histnorm = "percent", 
                  name = "Wage After (New Jersey)") %>%
    add_histogram(x = x_st_wage_after_pa, 
                  xbins = xbins,
                  histnorm = "percent",
                  , name = "Wage After (Pennsylvania)") %>%
    layout(barmode = "group", title = "November 1992",
           xaxis = list(tickvals=seq(4.25, 5.55, 0.1),
                        title = "Wage in $ per hour"),
             yaxis = list(range = c(0, 100)),
           margin = list(b = 100, 
                          l = 80, 
                          r = 80, 
                          t = 80, 
                          pad = 0, 
                          autoexpand = TRUE))
  p

```


## Sintesi

Variabile              | Descrizione
--------------------   | --------------------------------------------------------------
Treatment              | \makecell[l]{Aumento del salario minimo\\  del New Jersey nell'aprile 1992} 
Outcome                | Occupazione
Identification         | Difference in differences
Treatment group        | New Jersey
Control group          | Pennsylvania
Before                 | Febbraio 1992
After                  | Novembre 1992


## Difference in differences

- G = 1 se gruppo di trattamento, G = 0 altrimenti
- T = 1 se dopo il trattamento, T = 0 se prima

$y_{TG}$       | G = 0             | G = 1             |  Difference            
-------------- | ----------------- | ----------------- | -------------------------------
$T = 0$        | $y_{00}$          | $y_{01}$          | $y_{00} - y_{01}$
$T = 1$        | $y_{10}$          | $y_{11}$          | $y_{10} - y_{11}$
Change         | $y_{10} - y_{00}$ | $y_{11} - y_{01}$ | $(y_{10} - y_{11}) - (y_{00} - y_{01})$


- Possiamo vedere il metodo difference in difference come un modello regressivo

\begin{equation*}
y = \beta_0 + \beta_1 T + \beta_2 G + \beta_3 (T\cdot G) + \varepsilon
\end{equation*}


Effetto del trattamento: 
$\beta_3 = (y_{10} - y_{11}) - (y_{00} - y_{01})$


## Table 3
\captionsetup[table]{labelformat=empty}
```{r eval=T, echo=F, include=T, message=F, warning=F}

tab = round(table3, 2)

knitr::kable(t(tab),
             format="latex", 
             booktabs = T, 
             linesep = "", 
             caption = "\\textbf{Table 3 - Before and After Average Employement per Store}", 
             longtable=T)%>%

kable_styling(full_width = F,
              font_size=6) %>%
  
group_rows("Stores by state", 1, 3) %>%
group_rows("Stores in NJ", 4, 6) %>%
group_rows("Difference within NJ",7, 8) %>%

row_spec(0, bold = T)  %>%
column_spec(2:(nrow(tab)+1), width = "5em")

```

FTE = numero lavoratori full-time + $\frac{1}{2}$ numero lavoratori part-time.


## Card & Krueger (1994)

- Il metodo difference in differences non tiene conto di altre possibili cause di variazione nell'occupazione.
\vspace{0.3cm}
- Validiamo utilizzando altre regressioni lineari.

$$
\Delta E_i = \alpha + \beta X_i + \gamma NJ_i + \varepsilon_i
$$
dove: 

- $\Delta E_i$ = variazione dell'occupazione fra $t_1$ e $t_2$ nel ristorante $i$
- $X_i$ = matrice di covariate
- $NJ_i$ = 1 se il ristorante è in New Jersey, 0 altrimenti

## Card & Krueger (1994)

$$
\Delta E_i = \alpha' + \beta' X_i + \gamma' GAP_i + \varepsilon_i
$$
dove: 

- $GAP_i$ = 0 se il ristorante è in Pennsylvania
- $GAP_i$ = 0 se il ristorante è in New Jersey e $W_{1i} = \$5.05$
- $GAP_i$ = $(5.05 - W_{1i})/W_{1i}$ per gli altri ristoranti in New Jersey













## Table 4
\captionsetup[table]{labelformat=empty}
```{r eval=T, echo=F, include=T, message=F, warning=F}

knitr::kable(table4,
             format="latex", 
             booktabs = T, 
             linesep = "", 
             caption = "\\textbf{Table 4}", 
             longtable=T)%>%

kable_styling(full_width = F,
              font_size=7) %>%

row_spec(0, bold = T)  %>%
column_spec(2:(nrow(tab)+1), width = "5em")

```

- i) New Jersey dummy.
- ii) New Jersey dummy e chain dummy.
- iii) GAP variable.
- iv) GAP variable e chain dummy.
- v) GAP variable, chain dummy e regional dummy.


## Conclusioni

- L'aumento del salario minimo ha prodotto un aumento del tasso di occupazione.
\vspace{0.3cm}
- Il risultato ottenuto con il metodo difference in differences è stato validato da regressione lineari, con o senza controlli.
\vspace{0.3cm}
- Nell'articolo sono stati studiati altri outcome (frazione dei lavoratori full-time, ore di apertura dei ristoranti, tempo per il primo aumento salariale).


